# 再问陈老师吸收合并验资报告事项

提问人：cyl900000 时间：2010-11-29 17:05:52
请问陈老师： 吸收合并中如果吸收合并的审计和评估基准日是 2009 年 12 月 31 日，在 2009 年 12 月 31 日被合并企业有两价格，一个是账面价值，一个是评估价值。 吸收完成是在 2010 年 9 月 30 日，在完成日被合并企业也有两个价值，一个是审计后的价值，一个是按2009 年 12 月 31 日评估报告调整后的价值。 我们的吸收合并属于非同一控制人合并，那么我们在验资报告上被合并企业股东的出资是按什么金额披露呢？即这四个价值中那一个呢？ 1 、 2009 年 12 月 31 日账面价值 2 、 2009 年 12 月 31 日评估价值 3 、 2010 年 9 月 30 日的账面价值 4 、 2010 年 9 月 30 日资产和负债依 2009 年 12 月 31 日的评估价值调整后的价值 如果碰到同一控制人的吸收合并，那又会是什么答案呢？ 因为验资做的少上，所以再麻烦陈老师回签一下。谢谢！ 也欢迎其他朋友解释一下答案和原因。

回答人：chenyiwei
回复 楼主 cyl900000 的帖子这种问题在实务上比较少见。个人倾向于：在验资报告上被合并企业股东的出资按照你说的第 4 种情况表述（但这样就需要对吸收合并完成日被合并方的净资产再进行一次审计）。如果是同一控制下的吸收合并，完全以帐面价值作为基础的，一般就是你说的第三种情况。